臺灣新北地方法院刑事判決　　　　　110年度審交簡上字第7號
上　訴　人　臺灣新北地方檢察署檢察官
被　　　告　陳奮彬



上列上訴人因被告過失傷害案件，不服本院中華民國109 年11月
17日109 年度審交簡字第286 號第一審刑事簡易判決（偵查案號
：109 年度調偵字第2049號），提起上訴，本院管轄之第二審合
議庭判決如下︰
    主      文
上訴駁回。
    事實及理由
一、本案經本院審理結果，認原審以被告陳奮彬所為，係犯刑法
    第284 條前段之過失傷害罪，且其所為成立自首，宜依刑法
    第62條前段規定減輕其刑，並審酌被告駕駛大客車擬左轉之
    際，竟圖一時之快，搶先左轉，不慎造成告訴人林志銘身體
    受有骨折等傷害，事後未能與告訴人達成和解、被告犯後尚
    知坦認犯行，態度非劣，兼衡被告之犯罪情節與過失程度、
    品性素行、智識程度、平日生活與經濟狀況、告訴人所受傷
    勢等一切情狀，量處拘役50日，併諭知易科罰金之折算標準
    等語，經核認事用法均無違誤，量刑尚屬妥適，應予維持，
    除補充被告於本院合議庭審理時之自白外，其餘均引用附件
    即原審判決書（含起訴書）記載之事實、證據及理由。
二、檢察官上訴意旨略以：原審恐未衡酌被告為職業大客車駕駛
    ，肇事所生損害較一般事故為重，理應更加注意行車安全，
    詎其仍貪圖一時之快搶先左轉致生本件事故，過失程度顯較
    一般人為高，又迄今未與告訴人達成和解，亦難認犯後態度
    良好，原審以簡易判決量處之刑度實屬過輕，告訴人請求檢
    察官上訴，所具理由尚非無據等語。
三、按量刑之輕重，係事實審法院得依職權自由裁量之事項，茍
    已斟酌刑法第57條各款所列情狀而未逾越法定刑度，則不得
    遽指為違法；又刑罰之量定，固屬法院自由裁量之職權行使
    ，但仍應審酌刑法第57條所列各款事由及一切情狀，為酌量
    輕重之標準，並非漫無限制；在同一犯罪事實與情節，如別
    無其他加重或減輕之原因，下級法院量定之刑，亦無過重或
    失輕之不當情形，則上級審法院對於下級審法院之職權行使
    ，原則上應予尊重（參最高法院72年台上字第6696號刑事判
    例、85年度台上字第2446號刑事判決意旨）。經查，原審判
    決就被告犯罪情節及科刑事由之量刑基礎（包含成立自首而
    減輕其刑），皆於理由內具體說明，業如前述，顯已分別斟
    酌刑法第57條各款所列情狀及上訴意旨指摘之事由，未見量
    刑過重過輕之裁量權濫用情狀，且原審判決所處之刑，未逾
    越法定刑度，是本院審酌上情，認原審量刑並無違法、失當
    。從而，上訴人上訴指摘原審判決量刑過輕等詞，為無理由
    ，應予駁回。
據上論斷，應依刑事訴訟法第455 條之1 第1 項、第3 項、第36
8 條、第373 條，判決如主文。
本案經檢察官楊展庚偵查起訴，由檢察官陳炎辰到庭執行職務。
中    華    民    國   110    年    11    月    2     日
                刑事第二十四庭  審判長法  官    潘長生
　
                                      法  官    徐子涵
　
                                      法  官    李俊彥
上列正本證明與原本無異。
不得上訴。
                                      書記官    林慈恩
中    華    民    國   110    年    11    月    2     日
附錄本案論罪科刑法條全文：
中華民國刑法第284 條
因過失傷害人者，處1 年以下有期徒刑、拘役或10萬元以下罰金
；致重傷者，處3 年以下有期徒刑、拘役或30萬元以下罰金。
--------------------------------------------------------
附件：
臺灣新北地方法院刑事簡易判決      109年度審交簡字第286號
公  訴  人  臺灣新北地方檢察署檢察官
被      告  陳奮彬
　
　
上列被告因過失傷害案件，經檢察官提起公訴(109年度調偵字第
2049號），因被告自白犯罪，本院認宜逕以簡易判決處刑如下：
    主    文
陳奮彬因過失傷害人，處拘役伍拾日，如易科罰金，以新臺幣壹
仟元折算壹日。
    犯罪事實及理由
一、本件犯罪事實及證據，均引用如附件檢察官起訴書之記載。
二、核被告陳奮彬所為，係犯刑法第 284條前段之過失傷害罪。
    又被告於駕車肇事後，立即留在交通事故現場，於偵查犯罪
    職權之公務員尚不知上開犯罪事實之行為人前，向前往現場
    處理之警員承認其為肇事人，並供明自己之年籍而接受裁判
    乙情，此有道路交通事故肇事人自首情形記錄表在卷可據，
    是被告接受本院之審理，合於刑法第62條前段自首之要件，
    再綜觀卷內事證所示，被告於案發之際自行供承其為肇事人
    ，顯非出於外在情勢所迫而自首，本院認被告前揭所為犯行
    ，允宜依刑法第62條前段規定，予以減輕其刑。爰審酌被告
    駕駛大客車擬左轉之際，竟圖一時之快，搶先左轉，不慎造
    成告訴人林志銘身體受有骨折等傷害，所為並無特別可原之
    處，事後復未能與告訴人達成和解，本不宜輕縱之，惟念及
    被告犯後尚知坦認犯行，態度非劣，兼衡酌被告之犯罪情節
    與過失程度、其品性素行、智識程度、平日生活與經濟狀況
    、告訴人所受傷勢等一切情狀，量處如主文所示之刑，併諭
    知易科罰金之折算標準。
三、爰依刑事訴訟法第449條第2項、第3項、第454條，刑法第28
    4條前段、第62條前段、第41條第 1項前段，刑法施行法第1
    條之1第1項，逕以簡易判決處刑如主文。
四、如不服本判決，得自收受送達之日起20日內向本院提出上訴
    狀，上訴於本院第二審合議庭（須附繕本）。
中    華    民    國   109    年    11    月    17    日
                  刑事第二十三庭  法  官  劉正偉
上列正本證明與原本無異。
                                  書記官  張  靖
中    華    民    國   109    年    11    月    17    日
附件：
臺灣新北地方檢察署檢察官起訴書
                                   109年度調偵字第2049號
    被      告  陳奮彬  男  50歲（民國00年00月00日生）
                        住基隆市○○區○○街000巷00弄00
                        號3樓
                        國民身分證統一編號：Z000000000號
上列被告因過失傷害案件，業經偵查終結，認應提起公訴，茲將
犯罪事實及證據並所犯法條分敘如下：
        犯罪事實
一、陳奮彬於民國108 年10月21日9 時50分許，駕駛車牌號碼00
    0-00號營業大客車，沿新北市永和區中正路往永和路2 段方
    向行駛，行經同市區中正路與福和路口，本應注意不得跨越
    分向限制線行駛，且轉彎車應讓直行車先行，而依當時天候
    晴、日間自然光線、柏油路面乾燥、無缺陷、無障礙物、視
    距良好等一切情況，並無不能注意之情形，竟疏未注意貿然
    跨越分向限制線，未達路口中心搶先左轉福和路，適有林志
    銘騎乘車牌號碼000-000 號普通重型機車，沿同市區中正路
    往福和路方向直行駛至該處，見狀閃避不及，兩車發生碰撞
    ，致林志銘人車倒地，受有右股骨骨折、左肩胛骨骨折及多
    處挫傷等傷害。又陳奮彬於肇事後，在尚未經有偵查權限之
    公務員發覺前，主動向據報前往處理之員警表明為肇事人，
    自首而接受裁判。
二、案經林志銘訴由新北市政府警察局永和分局報告偵辦。
        證據並所犯法條
一、上揭犯罪事實，業據被告陳奮彬於警詢及偵查中坦承不諱，
    核與告訴人林志銘於警詢與偵查中之證述情節相符，並有道
    路交通事故調查報告（一）（二）、道路交通事故現場圖、
    新北市政府警察局道路交通事故初步分析研判表、新北市政
    府車輛行車事故鑑定會新北車鑑字第0000000 號鑑定意見書
    、台北慈濟醫院診斷證明書各1 份及現場照片32張等在卷足
    稽，足認被告任意性之自白與事實相符，其犯嫌應堪認定。
二、核被告所為，係犯刑法第284 條前段之過失傷害罪嫌。被告
    於本件車禍後，於有偵查犯罪權限之機關或公務員查知其為
    肇事者前，主動向到場處理交通事故之警員坦承為肇事者而
    自首接受裁判，有道路交通事故肇事人自首情形紀錄表附卷
    可稽，請酌依刑法第62條前段規定，減輕其刑。
三、依刑事訴訟法第251條第1項提起公訴。
    此  致
臺灣新北地方法院
中    華    民    國   109    年    8     月    21    日
                              檢  察  官  楊展庚